臺灣屏東地方法院民事裁定
110年度消債清字第71號
聲  請  人  
即 債務 人 陳麗文即陳春菊


代  理  人 何明諺律師
上列當事人因消費者債務清理事件聲請清算，本院裁定如下：
    主  文
債務人陳麗文即陳春菊自民國111年5月25日中午12時起開始清算
程序。
命司法事務官進行本件清算程序。
    理  由
一、按債務人不能清償債務或有不能清償之虞者，於法院裁定開
    始更生程序或許可和解或宣告破產前，得向法院聲請依本條
    例所定清算程序，清理其債務；法院開始清算程序之裁定，
    應載明其年、月、日、時，並即時發生效力，消費者債務清
    理條例（下稱消債條例）第3條、第80條前段、第83條第1項
    分別定有明文。次按法院裁定開始清算程序後，得命司法事
    務官進行清算程序，復為消債條例第16條第1項前段所明定
    。
二、本件聲請意旨略以：聲請人積欠至少新臺幣（下同）1,025,
    794元之債務，有不能清償之情，且曾於110年11月間與最大
    債權人台新國際商業銀行股份有限公司進行消費者債務清理
    前置調解，惟協商不成立。聲請人復未經法院裁定開始更生
    程序或許可和解或宣告破產，爰依法聲請准予裁定清算等語
    。
三、聲請人所主張之上開事實，業據其提出所述相符之財產及收
    入狀況說明書、債權人清冊、全國財產稅總歸戶財產查詢清
    單財團法人金融聯合徵信中心當事人查詢個人資料（信用報
    告）回覆書、財政部南區國稅局108至109年度綜合所得稅各
    類所得資料清單及勞工保險被保險人投保資料表等件為證，
    並有本院調解程序筆錄可參。經查：
㈠、關於聲請人收入部分，聲請人現擔任保母，每月所得8,000元
    ，有收入證明書可佐，堪信屬實。至聲請人現在支出部分，
    聲請人陳稱每月必要支出8,000元，雖未提出全部單據供本
    院審酌，惟低於依消債條例第64條之2第1項規定，以111年
    衛生福利部公告每人每月最低生活費之1.2倍計算之數額17,
    076元，應屬確實。
㈡、基上，聲請人每月所得扣除必要生活費後，已無剩餘。而聲
    請人積欠之有擔保債務為1,219,275元，且無擔保及無優先
    權債務亦達78,568元，有債權人台新國際商業銀行股份有限
    公司、和潤企業股份有限公司、裕富數位資融股份有限公司
    之陳報狀可考，堪認聲請人確有不能清償債務或有不能清償
    之虞之情形，而有清算之原因。此外，本件又查無聲請人有
    消債條例第6條第3項、第8條或第82條第2項所定駁回清算聲
    請之事由存在，是聲請人聲請本件清算，為有理由，應予准
    許。
四、綜上，聲請人聲請清算，為有理由，依首開法條規定，爰裁
    定如主文第一項所示，並命司法事務官進行本件清算程序。
中　　華　　民　　國　　111 　年　　5 　　月　　25　　日
                  民事庭  法　官　曾吉雄
上為正本係照原本作成。
不得抗告。
中　　華　　民　　國　　111 　年　　5 　　月　　25　　日
  　                      書記官　鄭美雀